【裁判字號】    99,訴,68
【裁判日期】    990226
【裁判案由】    毒品危害防制條例
【裁判全文】
臺灣板橋地方法院刑事判決                99年度訴字第68號
公  訴  人  臺灣板橋地方法院檢察署檢察官
被      告  甲○○
上列被告因違反毒品危害防制條例案件，經檢察官提起公訴（98
年度毒偵字第8228號），本院依簡式審判程序審理後，判決如下
：
    主    文
甲○○施用第一級毒品，累犯，處有期徒刑捌月。扣案分裝袋壹
個及針筒貳支，均沒收之。
    事    實
一、甲○○前因施用毒品案件，經本院以92年度毒聲字第2581號
    裁定送觀察、勒戒後，因認有繼續施用毒品之傾向，由本院
    以92年度毒聲字第3357號裁定令入戒治處所施以強制戒治，
    其間經本院以93年度毒聲字第663 號裁定停止戒治並付保護
    管束，於民國93年5 月3 日停止處分釋放出臺灣臺北戒治所
    ，而於93年10月28日期滿未經撤銷視為執行完畢，並由臺灣
    板橋地方法院檢察署檢察官以93年度戒毒偵字第423 號為不
    起訴處分確定，惟其於前開強制戒治執行完畢後5 年內，復
    因施用第一級毒品，經臺灣高等法院以95年度上訴字第1777
    號判決判處有期徒刑1 年2 月確定（下稱甲刑期）；其另因
    毀損、施用第一級毒品案件，分別經本院以95年度易字第20
    74號、96年度訴字第158 號判決判處有期徒刑3 月、6 月確
    定（下稱乙、丙刑期），嗣甲、乙、丙刑期均經臺灣高等法
    院以96年度聲減字第1893號裁定減刑為有期徒刑7 月、1 月
    15日、3 月（下稱丁、戊、己刑期），並就戊、己刑期定應
    執行有期徒刑3 月15日（下稱庚刑期），經入監接續執行丁
    、庚刑期，而於96年10月31日縮刑期滿執行完畢出監。惟其
    復因詐欺案件，經本院以97年度簡字第3553號判決判處有期
    徒刑2 月，減為有期徒刑1 月確定（下稱辛刑期），而就戊
    、己、辛刑期部分，則經臺灣高等法院以97年度抗字第1170
    號裁定應執行有期徒刑4 月，如易科罰金，以新臺幣1 千元
    折算1 日確定，並已於98年3 月2 日易科罰金執行完畢。
二、詎甲○○仍不知悔改，基於施用第一級毒品之犯意，於98年
    10月29、30日間某時許（起訴書誤載為98年11月1 日15時許
    為警查獲採尿時回溯26小時內某時），在臺北縣新莊市○○
    街上之思賢公園廁所內（起訴書略載為不詳處所），以針筒
    注射之方式，施用第一級毒品海洛因1 次。嗣於98年11月1
    日13時45分許，為警在臺北縣新莊市○○街118 巷25號旁查
    獲甲○○，並當場扣得其所有供施用海洛因使用之分裝袋1
    個（起訴書載為海洛因殘渣袋）及針筒2 支。
三、案經臺北縣政府警察局新莊分局移請臺灣板橋地方法院檢察
    署檢察官偵查後提起公訴。
    理    由
一、本案被告甲○○所犯係死刑、無期徒刑、最輕本刑為3 年以
    上有期徒刑以外之罪，其於準備程序中就被訴事實為有罪之
    陳述，經本院告知簡式審判程序之旨，並聽取公訴人、被告
    之意見後，經合議庭裁定由受命法官獨任進行簡式審判程序
    審理，合先敘明。
二、上揭犯罪事實，業據被告甲○○於本院準備程序中及審理時
    均坦承不諱，並有扣押筆錄暨扣押物品目錄表1 份及照片6
    張附卷可稽，而其於98年11月1 日為警查獲後，經採集尿液
    送台灣檢驗科技股份有限公司囑託鑑定結果，確呈嗎啡陽性
    反應（按海洛因經施用進入人體後，係水解還原成嗎啡，再
    代謝排出體外，業據行政院衛生署藥物食品檢驗局以73藥檢
    壹字第030221號函文說明綦詳，而為本院辦理施用第一級毒
    品案件職務上所已知），亦有該公司98年11月18日濫用藥物
    檢驗報告1 份附卷可稽，均足以佐證被告自白與事實相符，
    堪以採信。又公訴意旨雖認被告應係於98年11月1 日15時許
    為警查獲採尿時回溯26小時內某時施用海洛因云云，惟按毒
    品施用後於尿液中可檢出之時間，受施用劑量及頻率、施用
    方式、飲水量之多寡、個人體質及其代謝情況等因素影響，
    因個案而異，一般可檢出之時間海洛因為施用後2 至4 天等
    情，業經行政院衛生署管制藥品管理局以92年3 月10日管檢
    字第0920001495號函文釋明在案，同為本院辦理施用第一級
    毒品案件職務上所已知，是依卷內積極證據資料顯示，被告
    於本院訊問時，供稱其係於98年10月29、30日間某時許施用
    海洛因等情，尚非不能採信，故檢察官就此當有誤會，附此
    敘明。再被告前因施用毒品案件，經本院以92年度毒聲字第
    2581號裁定送觀察、勒戒後，因認有繼續施用毒品之傾向，
    由本院以92年度毒聲字第3357號裁定令入戒治處所施以強制
    戒治，其間經本院以93年度毒聲字第663 號裁定停止戒治並
    付保護管束，於93年5 月3 日停止處分釋放出臺灣臺北戒治
    所，而於93年10月28日期滿未經撤銷視為執行完畢，並由臺
    灣板橋地方法院檢察署檢察官以93年度戒毒偵字第423 號為
    不起訴處分確定，惟其於前開強制戒治執行完畢後5 年內，
    復因施用第一級毒品，經臺灣高等法院以95年度上訴字第17
    77號判決判處有期徒刑1 年2 月確定等情，有臺灣高等法院
    前揭判決書及被告前案紀錄表各1 份附卷可稽，足徵被告於
    強制戒治執行完畢後5 年內，復因施用第一級毒品經法院判
    處罪刑後，始再為本案施用第一級毒品犯行之事證明確，已
    非毒品危害防制條例第20、23條所定之「初犯」或「5 年後
    再犯」情形（最高法院95年度第7 次刑事庭會議紀錄參照）
    ，自應依法論科。
三、按海洛因屬毒品危害防制條例第2 條第2 項第1 款規定之第
    一級毒品，是核被告甲○○所為，係犯毒品危害防制條例第
    10條第1 項之施用第一級毒品罪。被告為施用海洛因而持有
    海洛因之低度行為，為其施用第一級毒品之高度行為所吸收
    ，不另論罪。查被告前有如事實欄一所載之刑案前科及徒刑
    執行情形，此有上開臺灣高等法院被告前案紀錄表在卷足徵
    ，其於有期徒刑執行完畢5 年內故意再犯本案有期徒刑以上
    之罪，依刑法第47條第1 項規定成立累犯，並應加重其刑。
    爰審酌被告前已有因施用第一級毒品經法院判處罪刑之前科
    紀錄，竟猶不思尋求正當之身心發展，再施用足以導致精神
    異常，甚至造成生命危險之海洛因，戕害一己之身心健康，
    對社會治安可能之危害程度非微，惟其於犯後尚知坦認犯行
    等一切情狀，量處如主文所示之刑，以資懲儆。末查，扣案
    分裝袋1 個（起訴書雖載為海洛因殘渣袋，惟依卷內積極證
    據資料顯示，未見該分裝袋內確仍存有海洛因等毒品成分，
    自難依毒品危害防制條例第18條第1 項前段規定諭知沒收銷
    燬）及針筒2 支，均係被告所有供其施用海洛因所用之物，
    業據被告於本院訊問時陳明在卷，爰均依刑法第38條第1 項
    第2 款規定，皆併予宣告沒收之。
據上論斷，應依刑事訴訟法第273 條之1 第1 項、第299 條第1
項前段，毒品危害防制條例第10條第1 項，刑法第11條前段、第
47條第1 項、第38條第1 項第2 款，判決如主文。
本案經檢察官馮君傑到庭執行職務。
中    華    民    國    99    年    2     月    26    日
                  刑事第十七庭  法  官  張 兆 光
上列正本證明與原本無異。
如不服本判決，應於判決送達後10日內敘明上訴理由，向本院提
出上訴狀 (應附繕本) ，上訴於臺灣高等法院。其未敘述上訴理
由者，應於上訴期間屆滿後20日內向本院補提理由書「切勿逕送
上級法院」。
                                書記官  曹 秋 冬
中    華    民    國    99    年    2     月    26    日
附錄本案論罪科刑法條：
毒品危害防制條例第10條第1 項
施用第一級毒品者，處6 月以上5 年以下有期徒刑。

司法院資訊處製作；財團法人民間司法改革基金會備份。
